最　高　行　政　法　院　判　決
　　　　　　　　　　　　　　　　　　 96年度判字第00710號
上　訴　人　裕雍貿易有限公司
代　表　人　甲○○　　　　送達處所同上
被 上訴 人　財政部臺北市國稅局
代　表　人　許虞哲　　　　送達處所同上
上列當事人間因營業稅事件，上訴人對於中華民國96年1月31日
臺北高等行政法院94年度訴更一字第46號判決，提起上訴，本院
判決如下：
　　主  文
上訴駁回。
上訴審訴訟費用由上訴人負擔。
　　理  由
一、本件上訴人上訴意旨略以：上訴人向國外GTS公司進口化粧
    品，銷售予關係企業使用，並未於市場販售，民國（下同）
    84、85年進口達一定數量，該GTS公司匯入一筆資金存入上
    訴人代表人甲○○個人帳戶，嗣經財政部賦稅署查獲，將該
    筆收入核定為上訴人佣金收入。惟按「進貨折讓」與「佣金
    收入」兩者不同，「進貨折讓」係屬於進貨的減項；本案上
    訴人向GTS公司進貨，後來GTS公司匯付一筆款項，係基於進
    貨才發生，是該GTS公司匯付款即進貨款之減少，會計上自
    屬進貨折讓，屬營業稅法施行細則第23條規定：「營業人依
    經銷契約取得或支付之獎勵金，應按進貨或銷貨折讓處理。
    」另交易之初彼此尚無長期商業往來，交易僅以口頭約定，
    後因GTS公司為促銷，上訴人要求回扣獎金，雙方乃簽訂書
    面經銷契約。至「佣金收入」，係指當事人仲介買賣交易而
    收到之酬勞；上訴人與GTS公司雙方係買賣收付款關係，上
    訴人未仲介GTS公司商品、無仲介任何交易，上訴人在商場
    並無商譽存在、未在各地辦理產品推廣、帳上亦無任何推廣
    費用，故決無佣金收入發生。原查核定之證據無非甲○○之
    筆錄及說明書，然該筆錄及說明書係查核階段，參雜其他因
    素，且為便於結案、配合辦案之說詞。再者，甲○○個人於
    其關係企業有否推廣商品，與上訴人無關，不能代表上訴人
    。再從GTS公司匯款直接匯入甲○○個人帳戶，上訴人並不
    知情，甲○○筆錄是以個人立場或其關係企業表明，筆錄代
    表性堪慮。倘該匯入款以佣金收入辦理，其主體亦應歸屬甲
    ○○個人所得，與上訴人無關，上訴人無須提出證明，爰請
    求廢棄原判決。
二、被上訴人則以：依經銷合約第3點所載，最低採購金額是必
    須履行的義務，達成約定是應該的勿須受到獎勵，未達成反
    而應受違約處罰。本件依上訴人提示之85年10月22日INVOIC
    E資料顯示，上訴人於支付進貨價款時已享有「1％海運運費
    折扣」及「進貨折扣」，實無再由境外重複匯回進貨折扣之
    理。上訴人於原審法院準備程序屢次提出「電器行低價銷售
    電器產品以爭取獎勵金」一節，查此種獎勵係因銷售行為產
    生，與進貨獎勵無涉，按財政部75年6月7日台稅二發第7558
    085號書函及77年9月17日台財稅第770661420號函釋「經銷
    商因提供服務而取得之『銷售獎勵金』及『安裝助成費』，
    核屬銷售勞務性質，依法應開立統一發票，並依營業稅法規
    定之徵收率5％計算稅額按期報繳」規定，是以本件如屬銷
    售獎勵金，仍應課徵5%營業稅。至於本件認定「佣金收入」
    之論證已詳述於行政訴訟答辯狀及歷次補充答辯狀，於此不
    再贅述。次依行政訴訟法第243條第1項規定，對於高等行政
    法院之判決不服提起上訴者，須其判決有不適用法規或適用
    法規不當情形者始足。本件上訴人主張各節，已經原審法院
    逐一詳為審酌，予以論駁在案，並無判決不適用法規或適用
    法規不當之情形。上訴人仍執前詞爭訟，僅為上訴人法律見
    解之歧異，要難符合上訴之要件等語，資為抗辯。
三、原審斟酌全辯論意旨及調查證據之結果，以：(一)甲○○為上
    訴人之負責人對外代表公司，甲○○雖於88年10月19日受財
    政部賦稅署稽核組人員訊問時稱因其在臺灣充當GTS產品代
    言人，在各地舉辦其產品之介紹及推廣而支付予其本人系爭
    佣金。然其於同年10月21日出具補充說明書，說明上訴人資
    金原則上未入其本人銀行帳戶，但由於GTS業務均與其本人
    接洽，是系爭款項新臺幣（下同）6,061,932元（按含稅）
    均匯入其本人銀行帳戶，事實上系爭款項為GTS公司支付予
    上訴人之佣金收入，上訴人為GTS公司在臺經銷商，且其本
    人對於美容化妝有深入研究，該公司為借重本公司在既有市
    埸之聲譽及資源，公司當年度銷售數量達一水準以上，該公
    司發予佣金以資獎勵，由於上訴人為推廣GTS商品之宣傳、
    廣告、交際人員等費用亦未列報入帳，已無法具體查得，故
    有關該公司85年度漏報上開佣金收入6,061,932元成本及費
    用，請准按同業利潤標準認列云云。上訴人復於同日出具說
    明書說明該公司在中華民國境內為國外供應商GTS推廣商品
    ，而漏開發票並漏報該供應商支付予該公司未列相關成本費
    用之佣金收入6,061,932元等語。上訴人與GTS之經銷合約亦
    載有上訴人每年用於推廣之費用不少於合約購買金額8％（
    上訴人實際上有無支出，係屬另一問題）。上訴人與其代表
    人之說明，互核相符，與該經銷合約所載亦相符。是系爭佣
    金收入為上訴人之所得（上訴人於準備程序時已自承非甲○
    ○個人之所得）。系爭佣金收入即使係GTS給予上訴人銷售
    行為之獎勵金，為銷售獎勵金，因屬於提供服務而取得，亦
    屬銷售勞務性質，亦應開立統一發票，申報銷售額（見財政
    部賦稅署75年6月7日臺稅二發字第7558085號函）（上訴人
    為進貨人，銷售獎勵金非進貨獎勵金，即無營業稅法施行細
    則第23條之適用）。(二)倘系爭佣金收入確為進貨獎勵金，可
    明顯減輕其稅負，衡諸常情，上訴人及其代表人於提出說明
    時，為何不加以主張？如系爭收入為進貨獎勵金，又何能主
    張未列報之成本及費用？且上訴人與GTS公司所簽訂之「
    DIBI DISTRIBUTIONSHIP AGREEMENT」及「OLOS DISTRIBUTI
    ONSHIP AGREEMENT」2契約，所載簽訂日期分別為1996年1月
    1日及1997年1月1日；而上訴人所提出之「Supplementary
    memorandum for bonus agreement」（上訴人翻譯為「補充
    約定有關採購獎勵金」）其中描述OLOS Distributorship
    Agreements所用詞彙為「signed」，表示「已簽訂」之意，
    然該補充契約之簽訂日期為1996年9月3日，OLOS DISTRIBUT
    IONSHIP AGREEMENT（1997年1月1日）當時根本尚未簽訂，
    如何以他契約補充約定？而上訴人與GTS公司之合約，對於
    交易雙方之權責規定頗為完整，惟僅見要求上訴人每年之最
    低採購量，該補簽之「Supplementary memorandum for bon
    us agreement」對於進貨獎勵金核算之依據及如何給付均未
    載明，亦有違常情。顯見「Supplementary memorandum for
    bonus agreement」內容不實在，欠缺實質之證據力，自難
    認定上訴人與GTS有進貨獎勵金之約定。其他信函亦未載明
    系爭佣金係支付進貨獎勵金，亦難據為有利於上訴人之認定
    。(三)依GTS開給上訴人INVOICE，內載PREZZO為各商品單價、
    SC.IN MERCE即為進貨數量折讓（進貨獎勵），SC.IN MERCE
    乘以PREZZO之金額則為進貨獎勵金，並不計入該筆進貨之總
    價款內，上訴人依據INVOICE付款及入帳，至於進口報單則
    將進貨獎勵部分之商品數量按原價計入，故進口貨物完稅價
    格均較INVOICE所載為高。而上訴人於89年7月13日提出書面
    說明，表示經與GTS公司協議，自86年度以後其進貨獎勵金
    變更為按單次訂貨數量計算，以加送商品之方式取得，而不
    再以獎勵金匯款方式處理，並分別列明86至88年度加送商品
    之比例。惟核上訴人85年度INVOICE等相關資料，上訴人85
    年度亦取得與86至88年度同樣之進貨獎勵金，則GTS公司自
    無須於85年度支付其它形式之進貨獎勵金。再訂定經銷（買
    賣）契約，進貨單價確定，賣方事後允諾折讓，減損自身收
    益，有違常理。合理的作法應是於訂定契約時訂明折扣條款
    。上訴人提出之85年10月22日INVOICE「SC.IN MERCE」欄位
    之貨品數量並未計入上訴人應支付之貨款數額中，而享有8.
    7﹪DISCOUNT之進貨折讓。上訴人85年10月25日進口報單資
    料亦顯示，INVOICE「SC.IN MERCE」欄位之貨品數量並未計
    入上訴人應支付之貨款數額中，但隨同支付貨款之貨品一併
    進口。上訴人既於進口時已受有進貨折讓（折扣）之優惠，
    又何有支付享有折讓（折扣）優惠貨款後，再由境外售貨者
    將進貨折讓金額匯入之可能？(四)本件係涉及上訴人85年有無
    佣金收入（或銷售獎勵金）問題，上訴人提出之94年資料，
    不足以證明當時收取之系爭佣金為進貨獎勵金。從而，原處
    分補徵上訴人營業稅288,663元，並按所漏稅額處3倍之罰鍰
    計865,900元，並無違法，訴願決定予以維持，亦無不合，
    乃判決駁回上訴人在原審之訴。
四、本院查：（一）按「在中華民國境內銷售貨物或勞務及進口
    貨物，均應依本法規定課徵營業稅。」「提供勞務予他人，
    ．．．以取得代價者，為銷售勞務。但．．．」「營業人銷
    售貨物或勞務，應依本法營業人開立銷售憑證時限表規定之
    時限，開立統一發票交付買受人」「營業人除本法另有規定
    外，不論有無銷售額，應以每2月為1期，於次期開始15日內
    ，填具規定格式之申報書，檢附退抵稅款及其他有關文件，
    向主管稽徵機關申報銷售額、應納或溢付營業稅額，其有應
    納營業稅額者，應先向公庫繳納後，檢同繳納收據一併申報
    。」及「營業人有左列情形之一者，主管稽徵機關得依照查
    得之資料，核定其銷售額及應納稅額並補徵之：一、．．．
    四、短報、漏報銷售額者。」「納稅義務人，有左列情形之
    一者，除追繳稅款外，按所漏稅額處1倍至10倍罰鍰，並得
    停止其營業：三、短報或漏報銷售額者。」行為時營業稅法
    第1條、第3條第2項、第32條、第35條第1項、第43條第1項
    第4款、第51條第3款定有明文。本件上訴人係經營化粧品買
    賣業務，85年度為國外供應商GTS公司推廣商品，因業績達
    到約定之標準，取得業績獎金，金額計5,773,269元（不含
    稅），短漏開統一發票並漏報銷售額。案經財政部賦稅署查
    獲，移由原處分機關臺北市稅捐稽徵處審理違章成立，核定
    補徵所漏營業稅288,663元（上訴人已於88年12月14日繳納
    ），並按所漏稅額處3倍之罰鍰計865,900元（計至百元為止
    ）。上訴人不服，申請復查未獲變更；提起訴願，經遭決定
    駁回；遂提起本件行政訴訟，嗣經原審法院以91年度訴字第
    2160號判決駁回；上訴人不服，提起上訴，經本院94年度判
    字第92號將原判決廢棄，發回原審法院審理。（二）獎勵金
    與佣金之性質迵異，且營業人依經銷契約取得或支付之獎勵
    金，依行為時營業稅法施行細則第23條規定，按進貨或銷貨
    折讓處理，應為上訴人所能分辨與知悉。本件系爭收入6,06
    1,932元（含稅）係GTS公司支付予上訴人佣金收入等情，業
    據上訴人代表人甲○○於財政部賦稅署稽核組人員調查時陳
    述在卷，並有其於88年10月21日出具補充說明書及上訴人於
    同日出具說明書附於原處分卷可稽，且上訴人於承認漏報佣
    金收入時，並請追認相關成本及費用，倘系爭收入為進貨獎
    勵金，則何來未列報之成本及費用，足見系爭收入為佣金無
    訛。（三）依上訴人所提示之85年10月22日INVOICE資料顯
    示，上訴人於支付進貨價款時已享有「1％海運運費折扣」
    及「進貨折扣」，應無再由境外重複匯回進貨折扣之理。復
    依上訴人所提出之「補充約定有關採購獎勵金」，其中描述
    OLOS Distributorship Agreements，所用詞彙為「signed
    」，表示「已簽訂」之意，然該補充契約之簽訂日期為1996
    年9月3日，早於OLOS DISTRIBUTIONSHIP AGREEMENT契約於
    1997年1月1日簽訂，是OLOS DISTRIBUTIONSHIP AGREEMENT
    既未簽訂，如何以他契約補充約定；況上訴人與GTS公司之
    合約，對於交易雙方之權責規定頗為完整，惟僅有要求上訴
    人每年之最低採購量，該補簽之「補充約定有關採購獎勵金
    」對於進貨獎勵金核算之依據及如何給付均未載明，有違常
    情，足見該「補充約定有關採購獎勵金」之約定，其內容非
    屬真正，自不可採。（四）綜上所述，原審斟酌全辯論意旨
    及調查證據之結果，將訴願決定及原處分均予維持，而駁回
    上訴人在原審之訴，業已明確詳述其得心證之理由，核與應
    適用之法規及判例、解釋並無違背；上訴論旨，指摘原判決
    違法，求為廢棄，為無理由，應予駁回
五、據上論結，本件上訴為無理由，爰依行政訴訟法第255條第1
    項、第98條第3項前段，判決如主文。
中　　華　　民　　國　　96　　年　　4　　 月　　19　　日
                  第三庭審判長法  官　劉　鑫　楨
                              法  官  陳　秀　美
                              法  官　梁　松　雄
                              法  官　劉　介　中
                              法  官　戴　見　草
以  上  正  本  證  明  與  原  本  無  異
中　　華　　民　　國　　96　　年　　4　　 月　　20　　日
　　　　　　　　　　　　　　　書記官　王　史　民
